【裁判字號】    92,交抗,1217
【裁判日期】    921231
【裁判案由】    違反道路交通管理處罰條例
【裁判全文】
臺灣高等法院交通事件裁定                      九十二年度交抗字第一二一七號
    抗告人即
    受處分人    甲○○
右抗告人因違反道路交通管理處罰條例案件，不服臺灣板橋地方法院中華民國九十二
年十一月二十七日裁定（九十二年度交聲字第一六八八號），提起抗告，本院裁定如
左：
    主  文
抗告駁回。
    理  由
一、按汽車駕駛人停車時，有在禁止臨時停車處所停車情形者，處新臺幣（下同）六
    百元以上一千二百元以下罰鍰；汽車駕駛人之行為有違規停車而駕駛人不在場，
    當場不能或不宜攔截製單舉發者，得對汽車所有人逕行舉發處罰；本條例關於車
    輛駕駛人之處罰，如應歸責於車輛所有人者，處罰車輛所有人，道路交通管理處
    罰條例第五十六條第一項第一款、第七條之二第一項第三款及第八十五條第三項
    分別定有明文。復按逕行舉發違反道路交通管理事件，經汽車所有人依通知單之
    應到案日期前到案，並告知違規駕駛人姓名、
    關應即另行通知違規駕駛人到案依法處理；逾應到案日期，處罰機關應依本條例
    第八十五條第三項規定處罰該汽車所有人，違反道路交通管理事件統一裁罰基準
    及處理細則第二十四條亦定有明文。
二、本件抗告人即受處分人甲○○所有之車牌號碼為ＤＧＺ｜四二七號輕機車，於民
    國（下同）九十二年六月十六日八時二十分許，在臺北縣新莊市○○○路六十八
    號前之繪有紅線之禁止臨時停車處所停車，經警當場拍照對汽車所有人（即受處
    分人）逕行掣單舉發，有舉發違反道路交通管理事件通知單一紙、照片三幀在卷
    可稽（見原審卷第五頁、第二十二頁）。
三、受處分人甲○○在原審雖辯稱：伊所有之車牌號碼為ＤＧＺ｜四二七號輕機車，
    於九十一年八月三十一日，在臺北縣新莊市○○路三百五十號附近發生意外而受
    損，自該日起，伊未再騎上開輕機車，並遵警方指示，委託小貨運行將上開輕機
    車搬運置放於伊住所樓下之行人道屋柱旁而不違規處，以待進行肇事鑑定，惟上
    開輕機車未知何時被何人擅自挪移出上述待鑑定之處，致被警察於九十二年六月
    十六日拖吊，並科伊罰鍰云云。惟查，本件受處分人甲○○所有ＤＧＺ｜四二七
    號輕機車經警摯單舉發並為拖吊之時間，係在九十二年六月十六日；而該機車前
    次肇事時間則為九十一年八月三十一日，距本件違規時間已逾九個月之久，有上
    開道路交通事故證明書在卷足憑。受處分人為上開輕機車之所有人，對該機車應
    有管領之權利與義務，縱如受處分人所述該機車因意外受損以致不能行駛，亦應
    移置適當場所停放，以避免影響行人通行或防礙交通，自無任令其以肇事受損為
    由，即得解免違規停車之責任。次查，受處分人對其所辯：不知何時被何人擅自
    挪移出待鑑定之處所致被警察拖吊乙節，並未能提出相關資料以供法院查證。受
    處分人又始終未能陳報將該機車停放本件違規處所之人之姓名，依違反道路交通
    管理事件統一裁罰基準及處理細則第二十四條之規定，自應處罰該車輛所有者之
    本件受處分人。受處分人所為辯解，尚無足採；其所有ＤＧＺ｜四二七號輕機車
    ，於前揭時地，有紅線禁止臨時停車處所停車之違規事實，已可認定。
三、原處分機關援引前揭規定，裁處受處分人罰鍰六百元，並無不當；原法院駁回抗
    告人之聲明異議，於法亦無不合。
四、抗告人提起抗告未附任何理由，其空言指摘原裁定不當，為無理由，應予駁回。
五、據上論結，應依道路交通案件處理辦法第二十六條、刑事訴訟法第四百十二條，
    裁定如主文。
中      華      民      國    九十二    年     十二     月    三十一    日
                              臺灣高等法院交通法庭
                                  審判長法  官  劉  景  星
                                        法  官  陳  志  洋
                                        法  官  陳  博  志
右正本證明與原本無異。
不得再抗告。
                                        書記官  陳  嘉  文
中      華      民      國    九十三    年      一      月      五      日


司法院資訊處製作；財團法人民間司法改革基金會備份。
